【裁判字號】    97,台上,121
【裁判日期】    970118
【裁判案由】    給付貨款
【裁判全文】
最高法院民事裁定              九十七年度台上字第一二一號
上  訴  人  甲○○○○ ○○○○○○○ ○○○○○○○
法定代理人  丙○○○ ○○○○○
訴訟代理人  李念國律師
            宋忠興律師
被 上訴 人  元股份有限公司
法定代理人  乙○○○
上列當事人間請求給付貨款事件，上訴人對於中華民國九十六年
八月二十二日台灣高等法院台中分院第二審判決（九十五年度國
貿上字第一號），提起上訴，本院裁定如下：
    主  文
上訴駁回。
第三審訴訟費用由上訴人負擔。
    理  由
按上訴第三審法院，非以原判決違背法令為理由，不得為之。又
提起上訴，上訴狀內應記載上訴理由，表明原判決所違背之法令
及其具體內容，暨依訴訟資料合於該違背法令之具體事實，其依
民事訴訟法第四百六十九條之一規定提起上訴者，並應具體敘述
為從事法之續造、確保裁判之一致性或其他所涉及之法律見解具
有原則上重要性之理由。同法第四百六十七條、第四百七十條第
二項定有明文。而依同法第四百六十八條規定，判決不適用法規
或適用不當者，為違背法令；依同法第四百六十九條規定，判決
有該條所列各款情形之一者，為當然違背法令。是當事人提起上
訴，如以同法第四百六十九條所列各款情形為理由時，其上訴狀
或理由書應表明該判決有合於各該條款規定情形之具體內容，及
係依何訴訟資料合於該違背法令之具體事實。如依同法第四百六
十八條規定，以原判決有不適用法規或適用法規不當為理由時，
其上訴狀或理由書應表明該判決所違背之法令條項，或有關判例
、解釋字號，或成文法以外之習慣或法理等及其具體內容，暨係
依何訴訟資料合於該違背法令之具體事實，並具體敘述為從事法
之續造、確保裁判之一致性或其他所涉及之法律見解具有原則上
重要性之理由。上訴狀或理由書如未依上述方法表明，或其所表
明者與上開法條規定不合時，即難認為已合法表明上訴理由，其
上訴自非合法。本件上訴人對於原判決提起上訴，雖以該判決違
背法令為由，惟核其上訴理由狀所載內容，係就原審取捨證據、
認定事實之職權行使，及依職權解釋契約，指摘其為不當，並就
原審已論斷者，泛言未論斷，而非表明該判決所違背之法令及其
具體內容，暨依訴訟資料合於該違背法令之具體事實，並具體敘
述為從事法之續造、確保裁判之一致性或其他所涉及之法律見解
具有原則上重要性之理由，難認其已合法表明上訴理由。依首揭
說明，應認其上訴為不合法。又原審以：兩造水果買賣約定依CI
F 貿易條件，賣方即上訴人須以自己之費用及風險，將約定貨物
裝載於船上，並辦理海上貨物保險，於備齊海運提單（B／L）及
保險單（Insurance Policy）等貨運單據提供給買方後，才算履
行交貨義務，縱上訴人確已為系爭水果辦理投保海上貨物運輸險
，因其未將所謂已辦理海上貨物保險之保險單（ Insurance Po-
licy）備齊交付買方即被上訴人，且所提保單之被保險人及受益
人皆為上訴人，核與CIF 貿易條件應以被上訴人為受益人之約定
不合等事實，認定上訴人未依約定之CIF 貿易條件履行，自不能
主張CIF 貿易條件，而非謂本件危險負擔改以「貨物抵達目的港
」為危險負擔移轉時點。矧上開保險單之交付係屬CIF 貿易條件
下出賣人交貨之主給付義務，並非上訴人所主張之附隨義務，上
訴人既未依約履行保險單交付之義務，原審認上訴人不得主張CI
F 之貿易條件，洵無違誤。況按貨物到達目的港後，貨物有本身
敗壞之瑕疵，應由出賣人負擔瑕疵擔保責任，此與危險負擔係指
運送中貨物因意外事故而受損，於CIF 貿易條件下，應由買受人
承擔該風險有別。系爭水果之瑕疵為軟化、腐爛、葡萄有乾梗出
現或尺寸較小、斑點、污點等項（見公證報告），參以上訴人不
爭執其已依公證報告向系爭水果之供應商取得超過四萬八千美元
之折讓，可見系爭水果之瑕疵係貨物本身敗壞所致，否則供應商
無須給予折讓。被上訴人既已舉公證報告證明系爭水果本身之瑕
疵，上訴人未提出其他證據證明該瑕疵係運送過程中遭受特別事
故所引起之毀損，即無由買受人之被上訴人負擔該瑕疵損害之理
。上訴人於收受被上訴人通知系爭水果有如公證報告所載之瑕疵
後，未加質疑，即持向水果供應商求償，訴訟中方斤斤指摘公證
報告非客觀公正、計算金額及方式有誤、有虛報之嫌云云，顯違
誠信原則，自不足取，均附此指明。
據上論結，本件上訴為不合法。依民事訴訟法第四百八十一條、
第四百四十四條第一項、第九十五條、第七十八條，裁定如主文
。
中    華    民    國  九十七  年    一    月   十八   日
                      最高法院民事第二庭
                          審判長法官  吳  正  一
                                法官  劉  福  聲
                                法官  阮  富  枝
                                法官  黃  義  豐
                                法官  吳  謀  焰
      本件正本證明與原本無異
                                      書  記  官
中    華    民    國  九十七  年    一    月   三十   日
                                                W


司法院資訊處製作；財團法人民間司法改革基金會備份。
